【裁判字號】    95,易,478
【裁判日期】    950621
【裁判案由】    傷害
【裁判全文】
臺灣臺中地方法院刑事判決               95年度易字第478號
公  訴  人  臺灣臺中地方法院檢察署檢察官
被      告  甲○○
上列被告因傷害案件，經檢察官提起公訴（95年度偵緝字第69號
），本院判決如下：
    主    文
甲○○傷害人之身體，處拘役拾日，如易科罰金，以佰元折
算壹日。
    犯罪事實
一、甲○○因丙○○於民國94年1月3日16時許，在臺中市○區○○街38巷07號其住處，與其父親因大愛電視台「風中的蒲公
    英」劇組欲借景拍攝，要求移動停放車輛之事，發生口角爭
    執，之後，丙○○再於94年1月3日19時許，陪同大愛電視台
    「風中的蒲公英」劇組之執行製作乙○○，前來甲○○住處
    ，告知劇組夜間拍攝借景要求移動停放車輛之事，甲○○認
    為丙○○三番兩次到住處，認為有挑釁之意味，竟基於傷害
    他人身體之犯意，趁丙○○不注意之際，以腳踢丙○○之後
    背腰部，致使丙○○跌坐在地，因而受有背部挫傷之傷害。
二、案經被害人丙○○訴由臺中市警察局第三分局報告臺灣臺中
    地方法院檢察署檢察官偵查起訴。
    理    由
一、訊據被告甲○○矢口否認有何傷害之犯行，辯稱：案發當天
    ，伊還不知道告訴人丙○○在民事案件作證之事，因為告訴
    人丙○○當天下午來過一次，與伊父親發生爭執，傍晚又來
    ，伊聽到門口有人大小聲，發現是告訴人丙○○，認為告訴
    人丙○○是前來挑釁，因此便對告訴人丙○○不客氣，出言
    大小聲，結果告訴人丙○○便對伊說「你爸媽生你這個什麼
    兒子」等語，伊確實有對告訴人丙○○大小聲，但並未出手
    毆打告訴人丙○○，造成告訴人丙○○之傷害，事後伊有去
    跟告訴人丙○○道歉，但是告訴人丙○○拒絕見面，不接受
    道歉，事後經伊父親查證結果，告訴人丙○○住院的原因是
    因其原有之疾病所致云云。經查：
    （一）對於被告以腳踢告訴人丙○○後背腰部，致使告訴人
          丙○○受有背部挫傷之情，業據告訴人丙○○於本院
          中到庭陳稱：「94年1月3日16時許，伊帶大愛台的人
          員溝通晚上要來訪問的事情，被告之父親就請我進屋
          去，是被告的父親先出口罵我，後來晚上大愛台來拍
          片，我請乙○○去拜託被告父親將車子移出去，我並
          沒有去和他們說話，是被告和他父親就直接衝出來，
          被告當天確實有從我後面偷打我，害我跌坐在地上。
          」等語（參照本院卷第16頁），核與證人乙○○於本
          院審理中到庭證稱：「案發當時，我是電視台外包的
          執行製作。」、「當天我是在臺中酒廠拍攝大愛『風
          中的蒲中英』的戲，當天我請告訴人協助拜訪鄰居，
          同意我們夜間拍攝。」、「（拍攝地點）就在臺中酒
          廠裡面，因為場景是要從酒廠拍到外面附近的街上，
          有需要拍到告訴人樓下一樓的場景，所以才請告訴人
          協助。」、「當時我和告訴人到被告家拜訪時，我們
          口氣很好，拜訪完要離開時，被告就突然跑出來，一
          腳踢到告訴人的背後腰部，後來被告很衝動的要繼續
          打，但是被他父親阻擋，才沒有繼續打。」、「我們
          只是單純拜訪遞名片而已，就要離開，告訴人與被告
          是在打完之後才起口角。」、「告訴人被踢後，就坐
          在地上，手扶著腰部，表示很痛。」、「在口角完之
          後，回到告訴人家中，告訴人有翻給我看，我看到告
          訴人背部右側的腰有紅紅。」等語相符（參照本院卷
          第84至86頁），並有行政院衛生署臺中醫院94年04月
          28日出具之驗傷診斷書一份在卷可稽（參照警卷第08
          頁）；佐以，證人乙○○與被告並無任何仇恨院懟，
          自無蓄意誣告之可能，且其與告訴人丙○○亦無任何
          利害關係，證人乙○○更無刻意與告訴人丙○○串證
          之餘地，況且，證人乙○○於本院審理中所述之情節
          ，與其先前於94年11月10日及95年01月26日在臺灣臺
          中地方法院檢察署偵查中所為之證述情節，均屬相符
          ，足徵證人乙○○證言之真實性及可信度，被告未提
          出具體事證，空言質疑證人乙○○與告訴人丙○○串
          證而否定其目擊證言之可信度，自難予採信。從而，
          被告以腳踢告訴人丙○○後背腰部，致使告訴人楊火
          燈受有背部挫傷之傷害，應堪認定。被告所辯，顯然
          與現有事證不符，要難採信。
    （二）至於告訴人丙○○指陳因被告之傷害行為，造成其胸
          部疼痛，而前往行政院衛生署臺中醫院就診經送入加
          護病院治療，及轉送財團法人國泰醫院住院治療等情
          ，經本院向行政院衛生署臺中醫院查詢結果，表示：
          「依據病歷記載病患丙○○先生，於94年1月4日早上
          約07時左右到本院掛急診，病人主訴被別人毆打，倒
          在地上感到背部及胸前不適，故在急診室急診醫師以
          對病人作緊急處理，又因病患以前有過冠狀動脈心臟
          病，曾經於國泰醫院作心導管治療，唯恐又會發生心
          臟病發之危險，即刻安排病人至加護病房作進一步之
          處理，病患至加護病房後，經主治醫事更進一步了解
          詢問及參看臨床數據，懷疑其胸痛是與心臟病有關，
          故囑病人繼續在加護病房留觀，作心電圖及定時抽血
          檢查，至於其被打，主治醫師及住院醫師，均未查看
          到病人有明顯之背部及胸部有傷痕。病患入院後一直
          以背部、胸部之陣發性不適為主要症狀，因其曾被毆
          即有心臟血管疾病之病史，二者皆可誘發其胸痛，唯
          當時病患並無明顯外傷傷痕，且胸部Ｘ光亦無骨折現
          象，經過約07天之住院觀察，其胸部疼痛比較符合為
          心臟血管之問題，經予病人解釋後，病患主動要求到
          國泰醫院，作進一步之心臟疾病治療。」等情，此有
          行政院衛生署臺中醫院95年04月25日中醫歷字第0950
          003695號函在卷可稽（參照本院卷第21至49頁）；又
          向財團法人國泰醫院查詢結果，亦認為「病人於94
          年01月10日由衛生署臺中醫院轉至本院心臟內科住院
          ，主訴胸悶、一週前曾有撞傷，住院時理學檢查依紀
          錄並無明顯外傷，住院原因主要為胸部悶痛。另病人
          曾於91年06月12日至91年06月23日因心絞痛在本院接
          受心導管檢查及氣球擴張手術。」等情，此有財團法
          人國泰綜合醫院95年4月28日（95）管歷字第499號函
          在卷可參（參照本院卷第51至75頁）。由此可見，告
          訴人丙○○所述胸部悶痛之原因，主要是導源於本身
          之心臟血管問題，並非遭受外力毆打所致，且告訴人
          丙○○就診時，胸前並未發現任何外傷痕跡，佐以證
          人乙○○於本院審理中到庭證稱：「沒有（看到告訴
          人胸部被攻擊）。」等語（參照本院卷第86頁），足
          徵被告確實並未出手毆擊告訴人丙○○之胸部；因此
          ，告訴人丙○○指訴被告出手毆擊其胸部，造成其胸
          部悶痛，送入行政院衛生署臺中醫院加護病房治療及
          轉送財團法人國泰醫院住院治療等情，顯然不實，被
          告所辯告訴人丙○○住院是因本身疾病之詞，應堪採
          信為真實。
    （三）綜上所述，被告以腳踢告訴人丙○○後背腰部之方式
          ，傷害告訴人丙○○，使其受有背部挫傷之傷害等情
          ，應堪認定。至於起訴書所稱，本件傷害之起因，係
          因告訴人丙○○前於本院93年度訴字第2429號原告蕭
          以松對被告許陳以真、甲○○請求損害賠償事件中，
          所為證言內容對被告之母親許陳以真不利而懷恨在心
          之情，業據被告否認，且告訴人丙○○亦於本院中明
          確指稱於案發當天下午前往被告住處，與其父親發生
          爭執，乃於傍晚時間，請求證人乙○○自行向被告父
          親說明，被告突然衝出之情，可見被告供稱係因告訴
          人丙○○屢次前往其住處，與其父親發生口角爭執，
          因而認為案發時間告訴人丙○○再度前往挑釁，確有
          合理之可能性；則被告傷害告訴人丙○○之動機，應
          係對於告訴人丙○○因大愛電視台劇組拍攝場景之需
          要求移動停放車輛之要求而起爭執所致，而非導因於
          前開民事事件，應堪認定。本件事證已臻明確，被告
          犯行，洵堪認定。
二、被告基於傷害他人身體之犯意，以腳踢告訴人許火燈後背腰
    部，致使告訴人許火燈因而受有背部挫傷之傷害，核其所為
    ，係犯刑法第277條第1項之傷害罪。爰審酌被告因認告訴人
    丙○○先前已與其父親發生口角爭執，卻有再度前往其住處
    ，而認為告訴人丙○○故意挑釁，因而出於氣憤以腳踢告訴
    人丙○○，致使告訴人丙○○受有傷害，被告於本院中仍飾
    詞狡辯，未見悔意，犯後態度不佳，且被告年輕力壯，卻對
    高齡70多歲之告訴人丙○○為傷害行為，其行更屬可議，惟
    因告訴人丙○○因被告之腳踢行為，所受之傷害輕微，僅有
    紅紅之挫傷症狀，並無明顯外傷等一切情狀，量處如主文所
    示之刑，並諭知易科罰金之折算標準，以示懲儆。
據上論斷，應依刑事訴訟法第299條第1項前段，刑法第277條第1
項、第41條第1項前段，罰金罰鍰提高標準條例第1 條前段、第2
條，判決如主文。
中    華    民    國    95    年    6     月    21    日
                  刑事第五庭    審判長法  官  賴恭利
                                      法  官  林慧貞
                                      法  官  巫淑芳
上開正本證明與原本無異。
如不服本判決，應於送達後10日內向本院提出上訴狀（須附繕本
），上訴於臺灣高等法院臺中分院。
                                      書記官  王麗麗
中    華    民    國    95    年    6     月    21    日
附錄論罪科刑法條：
中華民國刑法第277條：
傷害人之身體或健康者，處三年以下有期徒刑、拘役或1000元以
下罰金。
犯前項之罪因而致人於死者，處無期徒刑或七年以上有期徒刑；
致重傷者，處三年以上十年以下有期徒刑。


司法院資訊處製作；財團法人民間司法改革基金會備份。
